# 同一控制下

提问人：4927129 时间：2017-04-29 08:57:11
请教陈版主，A、B公司同为某集团下属公司，B公司下属80%股权公司C，现A公司发行股票购买B公司80%股权公司C公司，此构成同一控制下企业合并，请问： 1 、A公司单体按照C公司最终控制方合并报表账面净资产确认长投没有问题，请问最终控制方合并报表账面价值如何界定？此账面净资产是B公司合并报表账面价值还是集团合并报表中账面净资产？ 2 、B公司如何做账，假设A公司发行股票给B，B公司占A10%股权，B是否按照同一控制下企业合并按照购买日A公司账面净资产10%确认长投，还是采取公允价值入账，如果这样话，感觉与A确认长投按照账面净资产无法配比了，请指教，谢谢陈版主。

回答人：chenyiwei
1 、即最终控制方合并报表层面C的净资产价值。如果C自设立以来一直处于A的最终控制下，则C净资产的账面价值也就是C自身报表中的帐面净资产；如果C是此前由B通过非同一控制下合并方式从外部第三方取得，则C的净资产账面价值应当是自当初的非同一控制下合并购买日的公允价值为起点持续计算到目前合并日的金额，也就是B的合并报表层面所显示的C的净资产价值和当初收购时形成的商誉（如有）之和。 2 、B应按获得A股票的公允价值确认为可供出售金融资产成本，与其原先对C的长期股权投资的账面价值之间的差额确认为投资处置损益。不同层面的会计主体的视角不同，有这样的差异也是可以解释的。